【裁判字號】    99,事聲,87
【裁判日期】    991004
【裁判案由】    聲明異議
【裁判全文】
臺灣板橋地方法院民事裁定              99年度事聲字第87號
異  議  人  二十四科技有限公司
法定代理人  甲○○
上列異議人因與債權人泓展國際有限公司間聲請核發支付命令事
件，對於本院司法事務官於中華民國99年2 月3 日所為99年度司
促字第3712號民事裁定聲明異議，本院裁定如下：
    主    文
異議駁回。
    理    由
一、按民事訴訟法第240 條之4 第1 、2 、3 項分別規定：「當
    事人對於司法事務官處理事件所為之終局處分，得於處分送
    達後十日之不變期間內，以書狀向司法事務官提出異議。」
    、「司法事務官認前項異議有理由時，應另為適當之處分；
    認異議為無理由者，應送請法院裁定之。」、「法院認第1
    項之異議為有理由時，應為適當之裁定；認異議為無理由者
    ，應以裁定駁回之。」。查本件異議人就本院司法事務官於
    民國99年7 月12日以98年度司促字第51646 號裁定所為駁回
    其對支付命令聲明異議之終局處分，聲明不服提起異議，是
    本院自應依法就司法事務官所為之裁定，審究異議人之異議
    有無理由，合先指明。
二、本件異議意旨略以：異議人之公司所在地，有部分建物系予
    第三人林麗娟使用，於整修後並未設置信箱，本件送達時是
    否黏貼於異議人所使用信箱或其他適當位置，不得而知，異
    議人不服，爰聲明異議等語。
三、按送達不能依民事訴訟法第136 條、第137 條規定為之者，
    得將文書寄存送達地之自治或警察機關，並作送達通知書兩
    份，一份黏貼於應受送達人住居所、事務所、營業所或其就
    業處所門首，另一份置於該送達處所信箱或其他適當位置，
    以為送達；寄存送達，自寄存之日起，經10日發生效力，民
    事訴訟法第138 條第1 項及第2 項分別定有明文。次按債務
    人對於支付命令之全部或一部，得於送達後20日之不變期間
    內，不附理由向發命令之法院提出異議；債務人於支付命令
    送達後，逾20日之不變期間，始提出異議者，法院應以裁定
    駁回之，民事訴訟法第516 條第1 項、第518 條亦分別定有
    明文。
四、經查，債權人泓展國際有限公司前向本院對異議人聲請核發
    支付命令，經本院於99年2 月3 日核發系爭支付命令後，即
    寄送至公司所有在地台北縣永和市○○街81巷34號，惟未獲
    會晤異議人，亦無受領該訴訟文書之同居人或受僱人，為送
    達之郵務人員乃於99年2 月12日將該訴訟文書寄存於上開送
    達地之警察機關即臺北縣政府警察局永和分局得和派出所，
    並分別製作送達通知書2 份，1 份黏貼於應受送達人住居所
    門首，另1 份置於該送達處所信箱，以為送達等情，業經本
    院卷函查屬實，有送達證書、公務電話紀錄各1 件附於本院
    99年度司促字第3712號卷內可稽，揆諸前揭規定，自堪認系
    爭支付命令已於99年2 月12日合法寄存於異議人戶籍地之警
    察機關，且經10日即99年2 月22日即發生送達效力，不因異
    議人有無領取或何時領取而影響送達之效力。異議人雖以：
    本件於送達時，並未設置信箱或其他適當位置，不得而知等
    云云。惟查，依卷附異議人於99年9 月15日向本院所提出之
    民事聲明異議狀，異議人所記載之住址亦為「台北縣永和市
    ○○街81巷34號1 樓」，又經本院於99年8 月10日發函囑請
    台北縣政府警察局永和分局查明異議人二十四科技有限公司
    是否於管轄營業結果，經該局於99年8 月24日以北縣警永刑
    字第099 0029430 號函覆稱：經員警實地查訪，異議人之法
    定代理人甲○○自陳於99年2 月間上開住址係由本人及太太
    使用，有函文及隨文所附查訪紀錄表附卷可稽（見上開支付
    命令卷第29至30頁），是以依上開各項事證，足認異議人確
    實設立於台北縣永和市○○街81巷34號，另依民事訴訟法第
    138 條之規定，寄存送達須將應送達之文書寄存送達地之自
    治或警察機關外，並須製作送達通知書，記明寄存文書之處
    所，黏貼於應受送達人之住居所、事務所或營業所門首，縱
    異議人辯稱於上開地址未設信箱，仍不影響異議人知悉寄存
    送達之事實。從而，異議人對系爭支付命令之聲明異議已逾
    法定不變期間，本院司法事務官逕裁定駁回，核無違誤，異
    議意旨指摘原裁定不當，求予廢棄，為無理由，應予駁回。
五、結論：本件聲明異議為無理由，依民事訴訟法第240 條之4
    第3 項後段，裁定如主文。
中    華    民    國    99    年    10    月    4     日
                  民事第二庭  法  官  連育群
以上正本係照原本作成
如對本裁定抗告須於裁定送達後10日內向本院提出抗告狀，並應
繳納抗告費新臺幣1,000 元。
中    華    民    國    99    年    10    月    4     日
                              書記官  溫婷雅

司法院資訊處製作；財團法人民間司法改革基金會備份。
